臺灣高雄地方法院刑事判決　　　　　　　　　　　　　九十年度易字第三二一六號
　　公　訴　人　臺灣高雄地方法院檢察署檢察官
　　被　　　告　丁○○○
　　被　　　告　庚○○
　　被　　　告　甲○○○
　　被　　　告　乙○○
　　被　　　告　壬○○
　　被　　　告　己○○
　　共　　　同
　　選任辯護人　洪天慶
右列被告因竊盜等案件，經檢察官提起公訴（民國八十九年度偵字第一一三九五號）
，本院判決如左：
    主  文
丁○○○共同連續對於寺觀公然侮辱，處拘役伍拾日，如易科罰金，以參佰元折算壹
日。丁○○○被訴竊佔、竊盜、毀損部分均無罪。
己○○共同連續對於寺觀公然侮辱，處拘役貳拾日，如易科罰金，以參佰元折算壹日
。
己○○被訴毀損部分無罪。
庚○○共同連續對於寺觀公然侮辱，處拘役貳拾日，如易科罰金，以參佰元折算壹日
。
庚○○被訴毀損部分無罪。
甲○○○共同連續對於寺觀公然侮辱，處拘役貳拾日，如易科罰金，以參佰元折算壹
日。
甲○○○被訴毀損部分無罪。
乙○○共同連續對於寺觀公然侮辱，處拘役參拾日，如易科罰金，以參佰元折算壹日
；又連續以加害財產之事，恐嚇他人致生危害於安全，處拘役參拾日，如易科罰金，
以參佰元折算壹日；應執行拘役伍拾日，如易科罰金，以參佰元折算壹日。
乙○○被訴毀損部分無罪。
壬○○共同連續對於寺觀公然侮辱，處拘役參拾日，如易科罰金，以參佰元折算壹日
；又損壞他人之玻璃窗，足以生損害於他人，處拘役伍拾日，如易科罰金，以參佰元
折算壹日；應執行拘役柒拾日，如易科罰金，以參佰元折算壹日。
壬○○被訴恐嚇部分無罪；被訴妨害禮拜部分公訴不受理。
    事  實
一、丁○○○長年在高雄市○○區○○段一四二之十九、二十一號屬於財政部國有財
    產局所有之土地上之鐵棚下之「壽山節奏隊」從事跳舞等晨間運動。該鐵棚於民
    國八十九年三月一日早上經發現遭人拆除，適巧位於臨近興國路十二號之「法興
    禪寺」於同年二月二十一日張貼公告昭示欲拆除庭園中各項障礙物體，致使丁○○○認定是該禪寺住持戊○○所為，因而懷怨在心。
二、丁○○○為圖報復，便與乙○○夥同己○○、壬○○、庚○○、甲○○○及年籍
    、姓名不詳之成年人多人，共同基於妨害名譽之概括犯意聯絡，自同年三月一日
    起至同年月二十四日止（起訴書誤載為二十日止），連續多次前往「法興禪寺」
    抗議，並於大門口懸掛白布條書寫「抗議法興寺霸道花和尚」、「抗議法興寺土
    匪和尚」、「抗議法興寺佛教敗類」等語及口出「花和尚」、「霸道和尚」、「
    流氓和尚」等惡言，公然侮辱「法興禪寺」及其內和尚。並朝該禪寺丟擲雞蛋、
    墨汁、水彩顏料等，污損該禪寺大門。其間壬○○並另行單獨基於毀損之犯意，
    向該禪寺丟擲石塊，致該禪寺前門右上方玻璃窗破裂損壞，足以生損害於丙○○○○戊○○。
三、乙○○另單獨基於恐嚇之概括犯意，連續於八十九年三月二日、三日兩天，在「
    法興禪寺」前之廣場，手持擴音器，以廣播恫稱：「法興禪寺如果不順從其要求
    ，三日內要將該寺拆除」等語，致使禪寺內諸多修行師父心生畏怖。
四、案經「法興禪寺」住持戊○○訴由高雄市政府警察局鼓山分局移送臺灣高雄地方
    法院檢察署檢察官偵查起訴。
    理  由
壹、有罪部分：
甲、被告丁○○○、己○○部分：
一、訊據被告丁○○○、己○○，對上開犯行坦承不諱，並經證人黃蜜、辛○○、陳
    惠群、陳彭省證述在卷，並有照片、錄影帶勘驗筆錄、錄影帶翻攝照片等附卷可
    資佐證，事證明確，被告丁○○○、己○○二人犯行洵堪認定。
二、核被告丁○○○、己○○所為，均係犯刑法第二百四十六條第一項之公然侮辱寺
    觀罪及同法第三百零九條第一項之公然侮辱罪，其一行為而犯上開二罪名，為想
    像競合犯，應從一重之公然侮辱壇廟、寺觀罪處斷（公訴人起訴書證據並所犯法
    條第五段第十三行認此二罪間有方法結果之牽連關係，尚有誤會）。被告數公然
    侮辱壇廟、寺觀之行為，時間緊接，犯罪構成要件相同，顯係出於概括之犯意為
    之，為連續犯，爰依刑法第五十六條之規定以一罪論，並加重其刑。被告丁○○○、己○○與其餘共同被告及其他不詳姓名之成年人間，有犯意聯絡及行為分擔
    ，均為共同正犯。
乙、被告庚○○、甲○○○部分：
一、訊據被告庚○○、甲○○○，均矢口否認有公訴人所指犯行，一致辯稱其二人均
    僅係每天去運動時經過該禪寺，但都沒有去抗議云云。惟查證人黃蜜於偵查中證
    稱：「庭上之被告三人（丁○○○、庚○○、甲○○○）有至法興寺拉布條抗議
    ，．．．」等語（參見八十九年八月二十一日偵訊筆錄），於審理時亦證稱有看
    過庚○○、甲○○○至法興禪寺鬧事，並證稱庚○○罵的最兇，罵花和尚、鴨霸
    和尚等語（參見九十一年二月十九日審理筆錄）；證人辛○○於警訊中證稱：「
    （庚○○）她有在場叫罵」等語（參見八十九年三月二十五日警訊筆錄）；證人
    陳惠群於審理時證稱甲○○○、庚○○均有至法興禪寺叫罵一節（參見九十一年
    二月十九日審理筆錄）；證人陳彭省於審理中亦證稱有看到包括甲○○○、庚○○在內之被告到法興禪寺丟雞蛋等情（參見九十一年二月十九日審理筆錄）；雖
    告訴人所呈之錄影帶中並無錄到被告甲○○○、庚○○之犯行，然證人黃蜜、辛○○、陳惠群、陳彭省等人均指述歷歷並大致相符，而證人黃蜜等人與被告甲○○○、庚○○素昧平生，亦無怨隙，本院認證人黃蜜等人之指述堪以採信，被告
    庚○○、甲○○○所辯不足採，是本件事證明確，被告庚○○、甲○○○二人之
    犯行亦堪認定。
二、核被告庚○○、甲○○○所為，均係犯刑法第二百四十六條第一項之公然侮辱寺
    觀罪及同法第三百零九條第一項之公然侮辱罪，其一行為而犯上開二罪名，為想
    像競合犯，應從一重之公然侮辱壇廟、寺觀罪處斷（公訴人起訴書證據並所犯法
    條第五段第十三行認此二罪間有方法結果之牽連關係，尚有誤會）。被告數公然
    侮辱壇廟、寺觀之行為，時間緊接，犯罪構成要件相同，顯係出於概括之犯意為
    之，為連續犯，爰依刑法第五十六條之規定以一罪論，並加重其刑。被告庚○○
    、甲○○○與其餘共同被告及其他不詳姓名之成年人間，有犯意聯絡、行為分擔
    ，均為共同正犯。
丙、被告乙○○部分：
一、訊據被告乙○○，矢口否認有公訴人所指犯行，辯稱其係應法興禪寺之請求出面
    協調反遭誣陷，其並無公然侮辱及恐嚇之行為云云。惟查證人黃蜜於審理中證稱
    ：「第二天林（昱良）先生就拿擴音器在法興禪寺門口罵花和尚、霸佔土地」、
    「（乙○○）拿擴音器去好幾天，講一些不好聽的話」等語（參見九十一年二月
    十九日審理筆錄）；證人辛○○於警訊及審理時亦均證稱被告乙○○有帶人至法
    興寺用擴音器叫罵及用擴音器稱：「給你們三天的時間，否則要把廟拆了」等語
    （參見八十九年三月二十五日警訊筆錄及九十一年十月八日審理筆錄）；證人陳
    惠群於審理時亦證稱被告乙○○有提及三天內要把法興寺拆平等語（參見九十一
    年二月十九日審理筆錄），本院審酌證人黃蜜、辛○○、陳惠群等人之證述情節
    大致相符，堪以採信，被告乙○○所辯，其係應法興寺之請求出面協調卻反遭誣
    陷一節，與常情不符，不足採信，被告乙○○犯罪事證明確，其犯行堪以認定。
二、核被告乙○○所為，係犯刑法第三百零九條公然侮辱罪、第二百四十六條公然侮
    辱寺觀罪及第三百零五條恐嚇罪，被告所犯刑法第二百四十六條第一項公然侮辱
    寺觀罪及第三百零九條第一項公然侮辱罪間，為想像競合犯，應從一重之公然侮
    辱寺觀罪處斷（公訴人認此二罪間有方法結果之牽連關係，尚有未洽）。被告數
    公然侮辱寺觀之行為及數恐嚇行為，均時間緊接，所犯罪名相同，顯係出於概括
    之犯意為之，為連續犯，爰均依刑法第五十六條之規定以一罪論，並加重其刑。
    被告乙○○與其餘共同被告及其他不詳姓名之成年人間，就公然侮辱法興禪寺部
    分，有犯意聯絡、行為分擔，均為共同正犯。被告乙○○所犯連續恐嚇罪及連續
    公然侮辱寺觀罪間，無裁判上一罪之關係，應分論併罰。
三、公訴意旨另以：被告乙○○另於八十九年三月一日上午八時三十分許，帶頭率領
    年籍、姓名不詳之青年男女約三十餘人衝入法興禪寺大雄寶殿大廳內，恣意亂敲
    法器，男女相互擁抱接吻、跳舞叫囂，公然侮辱「法興禪寺」之清修，因認被告
    乙○○此部分之行為亦係公然侮辱法興禪寺等語。惟訊據被告乙○○，堅決否認
    有上開犯行，經查證人黃蜜於九十一年二月十九日審理中證稱：「我本人沒看到
    （被告在大雄寶殿接吻、跳舞）」等語，證人辛○○於警訊中雖證稱乙○○有率
    領約三十名男女衝進法興寺大雄寶殿大廳內，亂敲法器並擁抱接吻、跳舞叫囂一
    節，然於本院九十一年十月八日審理時則改稱：「被告乙○○僅是帶人過去而已
    ，我沒看到他在大雄寶殿跳舞」等語，證人陳惠群於九十一年二月十九日審理時
    亦證稱：「在大雄寶殿做什麼我沒有親眼目睹」等語，是被告乙○○是否有公訴
    人所指上開犯行，尚乏確證，因公訴人認此部分與前開有罪部分有連續犯之裁判
    上一罪之關係，爰不另為無罪之諭知。
丁、被告壬○○部分：
一、被告壬○○有前往法興禪寺丟雞蛋、拉布條及責罵「流氓和尚」等語之犯行業據
    其坦承不諱，復經證人黃蜜、辛○○、陳惠群、陳彭省證述在卷，並有照片、錄
    影帶勘驗筆錄、錄影帶翻攝照片等附卷可資佐證，事證明確，此部分犯行洵堪認
    定。另訊據被告壬○○，否認有毀損及恐嚇之犯行，辯稱其並未丟擲石塊云云。
    惟查被告壬○○有向法興禪寺丟擲石塊之情節，迭據證人辛○○先於八十九年三
    月二十四日警訊時供稱：「身穿白色襯衫打領帶之男子曾於三月二十一日早上七
    時許在法興寺旁宿舍向我攻擊丟擲石塊」等語，再於八十九年三月二十九日警訊
    時確認稱：「（駛紅色箱型車ＹＬ２７４９號之人）就是此人迂迴向我攻擊丟擲
    石塊」等語、再於八十九年四月十六日警訊時證稱：「（指認口卡）壬○○就是
    駕ＹＬ２７４９號自小客貨兩用車迂迴向我攻擊擲石頭之人」等語，嗣後並於本
    院審理時證稱被告壬○○係丟石塊之人（參見本院九十一年十月八日審理筆錄）
    ，而被告壬○○亦於本院審理時坦承ＹＬ２７４９廂型車為其所有，因此本院認
    證人辛○○之證詞前後一致，明確而有所本，堪以採信，參以又無其他前往抗議
    之人有丟擲石塊行為之證據，而由卷附照片觀之，法興寺前門之玻璃非薄，雞蛋
    、顏料等物實難加以砸破，因此本院認該法興禪寺破裂之前門右上方玻璃應係被
    告壬○○丟擲石塊所造成一節符合常情而堪以認定，此外復有該玻璃破裂之照片
    附於警卷編號二十八號可證，事證明確，被告壬○○毀損之犯行亦堪認定。
二、核被告壬○○所為，係犯刑法第三百零九條公然侮辱罪、第二百四十六條公然侮
    辱寺觀罪及刑法第三百五十四條之毀損罪，被告所犯刑法第二百四十六條第一項
    公然侮辱寺觀罪及第三百零九條第一項公然侮辱罪間，為想像競合犯，應從一重
    之公然侮辱寺觀罪處斷（公訴人漏列刑法第三百零九條公然侮辱罪）。被告數公
    然侮辱寺觀之行為，所犯罪名相同，顯係出於概括之犯意為之，為連續犯，爰依
    刑法第五十六條之規定以一罪論，並加重其刑。被告壬○○與其餘共同被告及其
    他不詳姓名之成年人間，就公然侮辱法興禪寺部分，有犯意聯絡、行為分擔，均
    為共同正犯。被告壬○○所犯毀損罪及連續公然侮辱寺觀罪間，無裁判上一罪之
    關係，應分論併罰。
戊、爰審酌被告等人除乙○○外，素行均尚好、犯罪動機係出於不滿晨間運動場所遭
    拆除、所生損害非鉅及己○○、丁○○○坦承犯行、壬○○坦承部分犯行，其餘
    被告均否認犯行之犯後態度等一切情狀，分別量處如主文所示之刑並諭知易科罰
    金之折算標準，就被告乙○○、壬○○部分並定其應執行刑及易科罰金之折算標
    準。末按刑法第四十一條已於九十年一月十日經總統公布施行，並於同年月十二
    日生效，本件關於易科罰金部分，依刑法第二條第一項前段規定，應適用修正後
    之刑法第四十一條第一項前段規定，併此敘明。
貳、無罪部分：
甲、丁○○○被訴竊佔、竊盜部分：
一、公訴意旨另以：被告丁○○○意圖為自己不法之利益，自民國八十九年初某日起
    ，竊佔座落高雄市○○區○○段一四二之十九、二十一號屬於財政部國有財產局
    所有之土地，在其上架設鐵皮屋並成立「壽山節奏隊」。該鐵皮屋內並裝設有音
    響以供不特定人晨間跳韻律舞之用。「壽山節奏隊」內音響之電源則在未經允許
    下，竊用自其鄰旁高雄市政府風景區管理所所有之電錶Ｚ000000000號
    之電能。因認被告丁○○○另涉有刑法第三百二十條第二項之竊佔罪及同法第三
    百二十條第一項之竊盜罪嫌等語。
二、按不能證明被告犯罪者，應諭知無罪之判決，刑事訴訟法第三百零一條第一項定
    有明文。而刑事訴訟法上所謂認定犯罪事實之證據，係指足以認定被告確有犯罪
    行為之積極證據而言，如未能發現相當證據或證據不足以證明，自不能以推測或
    擬制之方法，以為裁判基礎，此有最高法院二十九年上字第三一０五號判例及四
    十年台上字第八十六號判例可供參照；又認定犯罪事實，所憑之證據，雖不以直
    接證據為限，間接證據亦包括在內，然無論直接或間接證據，其為訴訟上之證明
    ，須於通常一般之人均不致於有所懷疑，而得確信其為真實之程度者，始得據之
    為有罪之認定，倘其證明尚未達到此一程度，而有合理性懷疑之存在時，即無從
    為有罪之認定，此亦有最高法院七十六年台上字第四九八六號判例可資參照。
三、訊據被告丁○○○，固坦承有自民國六十八年間起，開始在高雄市○○段一四二
    之二一號國有財產局土地上之鐵棚下，從事晨間跳舞運動並有於該處之電源插電
    播放音響等情，然堅決否認有竊佔及竊電犯行，於警訊、偵查及審理中分別辯稱
    ：「（問：你自何時起開始啟用壽山段一四二之二一號「壽山節奏隊？」）大約
    從民國六十八年開始使用」，「大約有二百餘人在使用，均在早晨跳韻律舞用」
    、「（壽山節奏隊）有搭蓋鐵棚蓋擋雨，供會員跳韻律舞用，蓋好有一段時間了
    」、「隨會員出資捐獻繳費資助，是大夥們的意思要搭蓋鐵棚蓋」、「有向國有
    財產局申請，目前未核准啟用」、「電源是從節奏隊旁的電錶來的，該電錶是屬
    「高雄市風景管理所」來的，音響是以前的會員裝設的，沒有設鑰匙」、「沒有
    繳電費，風景管理所知道我們在使用電氣，以前的所長答應的，全壽山上使用電
    氣的人皆知道，我是道聽途說的，我不知道從何時啟用電氣，有時候是使用發電
    機，播放音樂跳韻律操」、「我於本年三月一日十時五十分，在新濱所製作的筆
    錄需要更正，我不是壽山節奏隊的負責人，因為他們推派我前往國有財產局開會
    ，只是該隊的代表人，非負責人，該而是公開性供市民活動的地方」。（參見八
    十九年三月二十七日警訊筆錄）；「（鐵棚）本來就有的」、「沒有（偷接電）
    ，（電）本來就有了」、「有（播放過音樂），那邊有很多個社團，很多人來來
    去去的在那邊運動」（參見八十九年八月二十一日偵查筆錄）；「這土地（高雄
    市○○區○○段一四二之十九、二十一號）是很多山友們在使用、運動的地方」
    、「（壽山節奏隊）沒有負責人」、「我在山上已經很久了，我去運動的時候，
    一些山友就共同籌資興建的，什麼時候搭建的，不太清楚，我六十幾年在那邊運
    動的時候，就搭建了，起先是搭建類似躲雨棚，那邊流動的人很多，到最後雨棚
    因為颱風還有舊了的關係，會員大家就有錢出錢，有力出力就搭建一個遮雨棚」
    、「當時我們也不知道電的來源，以為是公園管理處讓他人使用的，因為有十六
    個單位在使用，大家也都這樣在用，我們也不知道，後來公園管理處來函給十六
    個運動團體要開會，說我們竊電，我們才知道電的來源，因為有很多地方可以運
    動，我們也都跑來跑去的，是到最後才知道電的來源，以為是政府要給市民爬山
    運動的人使用的，是最後要派代表出去，我才知道是怎麼回事」（參見九十年十
    月三日審理筆錄）；「是大家在運動提議取的（壽山節奏隊名字）寫在牆壁上的
    人已不去那邊了，沒有人去負責處理壽山節奏隊，它是沒有固定的會員，也沒有
    收費，唱歌設備是大家出錢買的，鑰匙是大家輪來輪去拿，電源是誰接我不知道
    ，我們以為電是政府提供給十六個社團用的，全壽山都是這樣子，沒有問相關單
    位，沒有負責人」（參見九十年十二月四日審理筆錄）；「我不知道電源是如何
    而來，就是有一次有人來查，我們才知道『竊電』這件事，我不知道最初是何人
    去拉線的」、「我不知道是何人蓋的，那是鐵棚，僅是遮雨棚而已」（參見九十
    一年十月八日審理筆錄）等語。
四、被告丁○○○雖然於八十九年三月一日警訊筆錄時供稱「（壽山節奏隊社團與你
    何關係？）我是該社團的負責人」、「該地段（壽山段一三五之四及一四二之二
    一）之地主為國有財產局，我們大約於民國六十八年許開始在那裡使用，起初我
    們只是先用帳蓬搭蓋遮雨，後來每個團員出錢出力才搭蓋現在的鐵皮屋」云云，
    但其當時是因懷疑該壽山節奏隊之鐵棚遭法興禪寺派人拆除而向警方報案，其自
    稱負責人而便於以被害人之身分報案係情理之常，自難因而認其確係壽山節奏隊
    之真正負責人，在查無其他確切之證據前，更難以此而進一步認定其涉有竊佔及
    竊電之犯行。
五、經查：
    （一）訊據共同被告庚○○供稱：「壽山節奏隊沒有負責人，是早去的早處理，
          沒有會員，流動性很大，沒有收費，是有些人出錢買東西，供應給別人吃
          ，唱歌設備是大家出錢買的，鑰匙沒有固定人保管，我不知道接電的事，
          電箱何人鎖的我不清楚，鐵皮屋搭多久我不知道，我在那邊已有二十幾年
          ，本來是遮雨棚，颱風來被刮掉，後來才蓋鐵皮屋，我不知道幾年蓋的，
          重蓋時沒有擴大範圍」（參見九十年十二月四日審理筆錄）等語；共同被
          告甲○○○供稱：「我在那邊做韻律操，有時候會去，我去了有六年了」
          、「（去的時候鐵架）已經搭好了，前後有六年了，之前就有搭鐵皮屋了
          」、「沒有（負責人），有那個場地，大家去了就運動了」（參見九十年
          十月三日審理筆錄）、「我不知道（壽山節奏隊有無負責人），因我很少
          去，沒有在收費，但有買衛生紙，鐵皮屋我去的時候就有了，我去約六年
          了，之後都沒有變過，直到此事發生，我不知道唱歌設備何來，鑰匙不知
          誰在保管，不知是何人接電」（參見九十年十二月四日審理筆錄）等語；
          共同被告乙○○供稱：「據我了解，（壽山節奏隊）六十幾年、七十年間
          就在那邊了」、「我看的時候就有了（鋪水泥並搭鐵架）」（參見九十年
          十月三日審理筆錄）、「沒有（參加壽山節奏隊），是大家在運動，是何
          人取名我不知道，沒有收費，是大家拿東西出來整修，這是據我所瞭解，
          我很少到壽山節奏隊唱歌、跳舞，唱歌設備及電錶箱我不知道」（參見九
          十年十二月四日審理筆錄）等語；共同被告壬○○供稱：「我去（壽山節
          奏隊）那邊跳舞已四年多，沒有繳費用，無會員，唱歌設備在十幾年前就
          有了，聽說是大家出的，鑰匙是很多支，誰先到誰先開，丁○○○可能有
          ，我不清楚，鐵皮屋已蓋十幾年，鐵皮屋我去之後就沒有再變更」（參見
          九十年十二月四日審理筆錄）等語；共同被告己○○供稱：「我有去，沒
          有參加他們的場，我不知道有無收費，壽山上有十幾個運動場所，唱歌設
          備如何來我不清楚」（參見九十年十二月四日審理筆錄）等語。
    可見共同被告等人之供述與被告丁○○○之供述大致相符，即該壽山節奏隊係不
    特定民眾晨間運動之場所，並不知該鐵棚是何人所蓋及何人接電。
    （二）此外證述被告丁○○○帶頭至法興寺抗議之證人黃蜜亦僅證稱：「（在壽
          山地號一四二之二一節奏隊棚架）應是節奏隊蓋的，但不知是何人」（參
          見八十九年八月二十一日偵查筆錄）、「（何人建築節奏隊的鐵棚及接電
          ？）不知道，二年前他們運地磚過去，我說這是法興寺的土地，丁○○○
          說反正現在的地沒人用」、「（地磚是丁○○○鋪的嗎？）是他們鋪的」
          等語；另告訴人即法興禪寺住持戊○○亦證稱：「（壽山節奏隊的鐵棚）
          何時搭建不清楚，當時只是涼亭，（鐵棚內的電源何人接的）不清楚」等
          語；又證人陳惠群則證稱：「該鐵皮屋據我們了解是鮑林萬紫召集信徒向
          法興禪寺借地蓋的，因為只有他來與我們聯絡」（參見九十一年三月二十
          六日審理筆錄）等語。
    是與被告立場相左之證人黃蜜、戊○○、陳惠群等人亦無法確認興建鐵棚及接電
    源之人係被告丁○○○。
    （三）卷附財政部國有財產區台灣南區辦事處九十年十二月二十四日台財產南管
          字第○九○○○三一九七五號函固稱壽山節奏隊未曾申租系爭土地一節。
          然查該地係公有土地，而該壽山節奏隊於該土地所搭建者係一沒有圍牆之
          鐵棚，目的在使晨間上山運動之民眾得以遮風避雨，與一般公園之涼亭並
          無二致，並非由特定人擅權管領而排除他人之支配，因此尚與竊佔罪之定
          義不符。是縱認被告丁○○○有參與該鐵棚之搭建，亦難逕以竊佔罪相繩
          。
    （四）高雄市風景區管理所雖稱：「（一）壽山節奏隊無向本所申請使用電氣能
          源，且經洽詢張前所長表示並未同意之。（二）編號00000000號
          電錶00000000000電號之用電支出是由本所向電力公司繳納，
          該電錶已於八十九年五月拆除。（三）本所未曾同意壽山風景區活動之社
          團接用本所之電氣能源。」（參見該所九十年十一月二十九日高市景區總
          字第三五九五號函）等語。然此亦不能證明該電源係被告丁○○○所偷接
          ，更何況該電源係由該所之電錶所接出，並任由晨間運動民眾用電多年而
          未加制止，就政府提倡全民運動之政策而言，由政府提供晨間上山運動之
          民眾播放音樂之電源，亦不悖常情，因此該處之電源不免使晨間上山運動
          民眾誤認係合法而予以合理之使用，縱認被告丁○○○曾於晨間運動時使
          用該電源，亦難以證明其有不法之意圖而遽入其罪。
六、綜上所述，本件查無證據足認被告丁○○○涉有公訴人所指竊佔、竊盜犯行，自
    應依法為無罪之諭知。
七、末按台灣高雄地方法院檢察署以九十一年二月十九日雄檢楠龍九一偵四○字第九
    三一一號函（九十一年度偵字第四○號）以被告丁○○○除竊佔該土地搭建鐵皮
    屋外，復於該鐵皮屋遭拆除後，復經告發人陳惠群告發其於同一土地上再度搭建
    法輪花架，與前開起訴部分有連續犯之關係而為裁判上一罪為由併案前來一節，
    經查被告丁○○○被訴竊佔部分已因罪證不足而應為無罪之諭知，自與併案部分
    不生裁判上一罪之關係，應退由檢察官另行卓辦，併此敘明。
乙、丁○○○、庚○○、甲○○○、乙○○、己○○被訴毀損部分：
一、公訴意旨另以：被告丁○○○、庚○○、甲○○○、乙○○、己○○於前揭時地
    至法興禪寺抗議時，另有丟擲石塊致該寺前門右上方玻璃窗破裂毀損之犯行，因
    認被告丁○○○、庚○○、甲○○○、乙○○、己○○等人另涉有刑法第三百五
    十四條之毀損罪嫌等語。
二、按不能證明被告犯罪者，應諭知無罪之判決，刑事訴訟法第三百零一條第一項定
    有明文。而刑事訴訟法上所謂認定犯罪事實之證據，係指足以認定被告確有犯罪
    行為之積極證據而言，如未能發現相當證據或證據不足以證明，自不能以推測或
    擬制之方法，以為裁判基礎，此有最高法院二十九年上字第三一０五號判例及四
    十年台上字第八十六號判例可供參照；又認定犯罪事實，所憑之證據，雖不以直
    接證據為限，間接證據亦包括在內，然無論直接或間接證據，其為訴訟上之證明
    ，須於通常一般之人均不致於有所懷疑，而得確信其為真實之程度者，始得據之
    為有罪之認定，倘其證明尚未達到此一程度，而有合理性懷疑之存在時，即無從
    為有罪之認定，此亦有最高法院七十六年台上字第四九八六號判例可資參照。
三、訊據被告丁○○○、庚○○、甲○○○、乙○○、己○○等人，均堅決否認有向
    法興禪寺丟擲石塊之情事，經查本院認定被告壬○○有向法興禪寺丟擲石塊一節
    已如前述，而證人辛○○亦僅當庭指稱係被告壬○○丟擲石塊，其他證人黃蜜、
    陳惠群、陳彭省、郭林常娥及告訴人戊○○等人均未能證明被告丁○○○、庚○○、甲○○○、乙○○、己○○等人有丟擲石塊之行為，且法興禪寺亦僅寺門右
    上方玻璃一處破裂受損（參見警卷編號二十八號照片），其他部分之玻璃並未受
    損，此業據證人辛○○當庭證述在卷，並有照片附卷可參，以法興禪寺遭連續抗
    議達二十餘日且該禪寺面向馬路部分大部分為玻璃之情形而言，如被告丁○○○
    、庚○○、甲○○○、乙○○、己○○等人與被告壬○○有毀損之犯意聯絡，勢
    必有多處玻璃或物品受損，而非僅只一處，因此丟擲石塊毀損玻璃之行為應係被
    告壬○○單獨起意所為，尚難以被告丁○○○等人亦有到場抗議即認其有損毀之
    犯行，此外復查無其他積極證據足認被告丁○○○、庚○○、甲○○○、乙○○
    、己○○等人涉有毀損犯行，自應依法為無罪之諭知。
丙、被告壬○○被訴恐嚇部分：
一、公訴意旨略以：被告壬○○另於同年三月底早上七時許，在「法興禪寺」前出言
    以加害財產之事恐嚇：「要將本將本（法興禪）寺之停車場灌水泥漿，封閉該停
    車場」，致生危害於該寺修行師父之安全，因認被壬○○另涉有刑法第三百零五
    條之恐嚇罪等語。
二、按不能證明被告犯罪者，應諭知無罪之判決，刑事訴訟法第三百零一條第一項定
    有明文。而刑事訴訟法上所謂認定犯罪事實之證據，係指足以認定被告確有犯罪
    行為之積極證據而言，如未能發現相當證據或證據不足以證明，自不能以推測或
    擬制之方法，以為裁判基礎，此有最高法院二十九年上字第三一０五號判例及四
    十年台上字第八十六號判例可供參照；又認定犯罪事實，所憑之證據，雖不以直
    接證據為限，間接證據亦包括在內，然無論直接或間接證據，其為訴訟上之證明
    ，須於通常一般之人均不致於有所懷疑，而得確信其為真實之程度者，始得據之
    為有罪之認定，倘其證明尚未達到此一程度，而有合理性懷疑之存在時，即無從
    為有罪之認定，此亦有最高法院七十六年台上字第四九八六號判例可資參照。又
    告訴人之告訴，係以使被告受刑事訴追為目的，是其陳述是否與事實相符，仍應
    調查其他證據以資審認，此亦有最高法院五十二年台上字第一三○○號判例可參
    。
三、訊據被告壬○○，堅決否認有揚言要以水泥漿封閉法興寺停車場之犯行，經查公
    訴人認被告涉有該犯行，無非以辛○○之證述為據，然辛○○係當初提出告訴之
    人，自應調查其他證據以資證明其與事實相符，然本件除辛○○之證詞外，並無
    其他人聽聞或有其他佐證，揆諸前開判例意旨，自應依法為無罪之諭知。
參、公訴不受理部分：
一、公訴意旨略以：被告壬○○復於八十九年三月十七日在「法興禪寺」前，即不特
    定人得以共見共聞之場所，手持沖天炮指向寺內作禮拜之女信徒陳彭省，以淫穢
    口氣說：「我要向妳打炮」等語，旋以沖天炮射陳彭省，妨害該禪寺女信徒之參
    拜。因認被告壬○○另涉有刑法第二百四十六條第二項之妨害禮拜罪嫌等語。
二、按告訴或請求乃論之罪，未經告訴者，應諭知不受理之判決，刑事訴訟法第三百
    零三條第三款定有明文。
三、經查刑法第二百四十六條第二項所處罰者係妨害喪、葬、祭禮、說教、禮拜之行
    為以保障喪葬禮儀及宗教傳教之自由，而訊據證人陳彭省於本院審理時到庭供稱
    ：「（指認庭上除未到庭之壬○○以外之五名被告）都有看過，在法興寺看到的
    ，因為他們去丟雞蛋，我在室內擦地板，他們在下面丟，我在上面看不清楚是何
    人，只看到很多人在丟，我有叫他們不要丟，他們就罵我『要向你打炮』，並用
    炮射我，樓上是空地，他們在罵我都聽得很清楚」，「（是誰說『打炮』，並用
    炮射妳？）是男的，穿白衣服，他罵我三字經『幹妳娘』還有打炮，是在禪寺的
    外面罵的，在觀世音前罵，又射炮」等語，而證人辛○○亦證稱當時係被告壬○○向陳彭省口出穢言及射沖天泡，因此被告壬○○有上開事實固堪信屬實，然查
    證人陳彭省當時係在擦地板一節業據其自承在卷，是當時並無舉行祭禮或禮拜之
    宗教儀式，因此被告壬○○所為，尚與妨害祭禮、禮拜之行為不同，核其所為應
    屬於刑法第三百零九條第二項之以強暴公然侮辱罪，而該罪依刑法第三百十四條
    規定須告訴乃論，茲被害人陳彭省並未就此提出告訴（此亦為起訴書所明載），
    揆諸前開規定，自應為不受理之諭知。
肆、據上論斷，應依刑事訴訟法第二百九十九條第一項前段、第三百零一條第一項、
    第三百零三條第三款、刑法第二百四十六條第一項、第三百零五條、第三百零九
    條第一項、第三百五十四條、第二十八條、第五十五條、第五十六條、第五十一
    條第六款、第二條第一項前段、第四十一條第一項前段、罰金罰鍰提高標準條例
    第一條前段、第二條，判決如主文。
中      華      民      國      九十一      年    十    月    二十二    日
                                    刑事第五庭
                                    法      官  吳  永  宋
右正本證明與原本無異。
如不服本判決，應於判決送達後十日內，向本院提出上訴狀。
                                    書  記  官  龔      能
中      華      民      國      九十一      年    十    月    二十二    日
附錄本判決論罪之法條：
中華民國刑法第二百四十六條
 (侮辱宗教建築物或紀念場所罪、妨害祭禮罪)
對於壇廟、寺觀、教堂、墳墓或公眾紀念處所，公然侮辱者，處六月以下
有期徒刑、拘役或三百元以下罰金。
妨害喪、葬、祭禮、說教、禮拜者，亦同。
中華民國刑法第三百零五條
 (恐嚇危害安全罪)
以加害生命、身體、自由、名譽、財產之事，恐嚇他人致生危害於安全者
，處二年以下有期徒刑、拘役或三百元以下罰金。
中華民國刑法第三百零九條
 (公然侮辱罪)
公然侮辱人者，處拘役或三百元以下罰金。
以強暴犯前項之罪者，處一年以下有期徒刑、拘役或五百元以下罰金。
中華民國刑法第三百五十四條
毀棄、損壞前二條以外之他人之物或致令不堪用，足以生損害於公眾或他
人者，處二年以下有期徒刑、拘役或五百元以下罰金。
